---
title: "Casos de COVID-19 nos municípios do entorno de Rio Claro/SP"
author: "Maurício Vancine"
date: 2020-05-11
categories: []
tags: []
fig_crop: no
---

```{r setup, include=FALSE}
knitr::opts_chunk$set(collapse = TRUE)
library(lubridate)
library(tidyverse)
library(tmap)
library(mapview)
library(gifski)
```

```{r include=FALSE}
source("cov19_rc_entorno.R")
```

## Número de casos de COVID-19
Esse relatório dinâmico mostra o número de casos e mortes de **COVID-19 nos municípios do entorno de Rio Claro/SP**

Os dados são obtidos de forma dinâmica do [site](https://labs.wesleycota.com/sarscov2/br/) do pesquisador [Wesley Cota](https://wesleycota.com/), que inclui os dados confirmados pela plataforma oficial do Ministério da Saúde e demais noticiados pelas secretarias de saúde de cada estado.

Esse relatório foi inspirado na postagem [Relatório dinâmico com Rmarkdown: COVID-19 no Brasil](https://icaroagostino.github.io/post/rmd-cov19/) de [Ícaro Agostino ](https://icaroagostino.github.io/blog/).

Última atualização: **`r lubridate::today() %>% format(format="%d/%m/%Y")`**.

---

## Análise dos municípios do entorno de Rio Claro/SP
### Evolução diária de novos casos confirmadas
```{r echo=FALSE, message=FALSE, warning=FALSE, fig.align='center'}
gganimate::animate(fig_cases_mun_ani)
```

### Evolução diária do número de mortes confirmadas
```{r echo=FALSE, message=FALSE, warning=FALSE, fig.align='center'}
gganimate::animate(fig_mortes_mun_ani)
```

### Evolução diária de novos casos confirmadas
```{r echo=FALSE, message=FALSE, fig.align='center'}
plotly::ggplotly(fig_cases_mun_rc)
```

### Evolução diária do número de mortes confirmadas
```{r echo=FALSE, message=FALSE}
plotly::ggplotly(fig_mortes_mun_rc)
```

### Distribuição do número de casos confirmados
```{r echo=FALSE, message=FALSE, warning=FALSE}
tmap_mode("view")
map_casos
```

### Distribuição do número de mortes confirmadas
```{r echo=FALSE, message=FALSE, warning=FALSE}
tmap_mode("view")
map_mortes
```
