---
title: "Casos de COVID-19 em Rio Claro/SP"
author: "Maurício Vancine"
date: 2020-04-18
categories: []
tags: []
---

```{r setup, include=FALSE}
knitr::opts_chunk$set(collapse = TRUE)
```

```{r include=FALSE}
source("cov19_rc.R")
```

## Número de casos de COVID-19
Esse relatório dinâmico mostra o número de casos e mortes de **COVID-19 em Rio Cla/SP**

Os dados são obtidos de forma dinâmica do [site](https://labs.wesleycota.com/sarscov2/br/) do pesquisador [Wesley Cota](https://wesleycota.com/), que inclui os dados confirmados pela plataforma oficial do Ministério da Saúde e demais noticiados pelas secretarias de saúde de cada estado.

Esse relatório foi inspirado na postagem [Relatório dinâmico com Rmarkdown: COVID-19 no Brasil](https://icaroagostino.github.io/post/rmd-cov19/) de [Ícaro Agostino ](https://icaroagostino.github.io/blog/).

Última atualização: **18/04/2020**

---

## Gráficos
### Total acumulado diário do número de casos confirmados em Rio Claro (COVID-19)
```{r echo=FALSE, message=FALSE, warning=FALSE}
ggplotly(fig_cases_rc)
```

### Evolução diária de novos casos confirmadas em Rio Claro (COVID-19)
```{r echo=FALSE, message=FALSE, warning=FALSE}
ggplotly(fig_new_cases_rc)
```

### Evolução diária do número de mortes confirmadas em Rio Claro (COVID-19)
```{r echo=FALSE, message=FALSE, warning=FALSE}
ggplotly(fig_deaths_rc)
```

### Informações sobre equipamentos de saúde de Rio Claro/SP
```{r echo=FALSE, message=FALSE, warning=FALSE}
ggplotly(fig_sus_rc)
```
